# 挪用公款进行股票交易

提问人：涛声依旧 8822 时间：2019-12-06 06:30:27
请教：最近遇到一家企业，出纳挪用公款进行炒股，个人  里有一部分私有存款和挪用的公款，但是区分不清楚金额多少。个人卡绑定的证券账户，通过证券账户进行买卖交易。然后又转到个人账户。 怎么来认定转入的是公款，转回的是公款。 项目经理提出的假设，私款转入优先，公款转入优先，转回的时候公款转回优先，跟私款转回优先。还有一个证券账户大于个人卡账户的余额平衡调整。？
感觉这个做法有点儿不合逻辑，难于理解，请问有没有其他的方法来查询核实这个公款挪用

回答人：chenyiwei
由于公款和私款混同，现金流无法单独区分，故建议在报告中分别基于不同假设分别测算被认定为挪用的金额。最终采用何种处理，由办案机关和司法机关决定。这应该是执业风险最小的方式。或者也可以咨询委托方和律师，对这类问题有无常见的处理惯例，在以往的类似案例中是如何处理的。但无论如何，在报告中必须充分披露所采用的假设和测算方法。